臺灣桃園地方法院刑事判決　　　　　　　94年度易字第1133號
公　訴　人　臺灣桃園地方法院檢察署檢察官
被　　　告　乙○○
上列被告因業務侵占等案件，經檢察官提起公訴（九十四年度發
查偵字第五號），本院合議庭裁定改依簡式審判程序，茲判決如
下：
    主  文
乙○○意圖為自己不法之所有，而侵占對於業務上所持有之物，
處有期徒刑陸月，如易科罰金，以佰元折算壹日；又意圖為自
己不法之所有，以詐術使人將本人之物交付，處有期徒刑伍月，
如易科罰金，以佰元折算壹日。應執行有期徒刑玖月，如易科
罰金，以佰元折算壹日。
    事  實
一、乙○○（無不法前科）自民國九十三年二月二十三日起，在
    萬明投資股份有限公司（設桃園縣中壢市○○路四００號十
    五樓之二，以下簡稱萬明公司），擔任該公司董事長丙○○
    之司機兼助理，負責駕車載送丙○○及為丙○○採買物品等
    業務，為從事業務之人。乙○○於九十三年四月十六日十七
    時十分許，駕駛萬明公司所有之車牌號碼ＬＷ－一一五九號
    自用小客車行經桃園縣大溪鎮○○路四一八號前時，遭陳正
    國駕駛之車牌號碼ＫＥ－二七八五號自用小客車撞擊，造成
    前開車牌號碼ＬＷ－一一五九號自用小客車受損，乙○○因
    積欠鉅額債務，竟意圖為自己不法之所有，於同年月二十二
    日，未經萬明公司及丙○○之同意或授權，對陳正國佯稱其
    係代表萬明公司與其協商和解事宜，致陳正國陷於錯誤，與
    乙○○達成以新台幣（下同）十三萬元和解之協議並簽立和
    解書，嗣並支付十三萬元予乙○○，乙○○即將該筆款項用
    以清償所積欠之部分債務。緣萬明公司會計甲○○於九十三
    年四月二十九日，自丙○○個人帳戶內提領十一萬元，交付
    予乙○○，供乙○○採買丙○○個人物品之用。乙○○因需
    款孔急，復另行起意，意圖為自己不法之所有，於取得該十
    一萬元後即未再返回萬明公司，將前開款項予以侵占入己而
    花用殆盡。嗣經萬明公司及丙○○發覺有異，而查悉上情。
二、案經萬明公司、丙○○訴由臺灣桃園地方法院檢察署檢察官
    偵查起訴。
    理  由
一、按被告所犯為死刑、無期徒刑、最輕本刑為三年以上有期徒
    刑之罪或高等法院管轄第一審案件者外，於準備程序進行中
    ，被告先就被訴事實為有罪之陳述時，審判長得告知被告簡
    式審判程序之旨，並聽取當事人、代理人、辯護人及輔佐人
    之意見後，裁定進行簡式審判程序，刑事訴訟法第二百七十
    三條之一第一項定有明文。本件被告乙○○為有罪陳述，且
    所犯非死刑、無期徒刑、最輕本刑為三年以上有期徒刑之罪
    或高等法院管轄第一審案件，經踐行上開程序後，由合議庭
    裁定由受命法官獨任改依簡式審判程序審理，合先敘明。
二、訊據被告乙○○坦承未經萬明公司及丙○○之同意或授權，
    即與被害人陳正國簽立和解書，並將證人甲○○支付之十一
    萬元侵吞入己之事實不諱，惟辯稱：陳正國只有給伊八萬元
    ，說五萬元以後再付，後來因伊家裡有事，就沒有向他要剩
    下的五萬元云云。經查，上開事實，業據告訴代理人丁○○
    、證人陳正國、甲○○陳明在卷，並有和解書、現場圖、警
    員林永平所製作之車禍案件處理過程報告書、現收傳票各一
    紙在卷可按，足見被告確有前開詐欺、業務侵占之犯行，殆
    無疑問。至被告雖辯稱被害人陳正國僅支付伊八萬元云云，
    惟被害人陳正國確分二次支付予被告共十三萬元之款項，此
    經陳正國結證在卷，而被告與被害人陳正國所簽立之和解書
    亦載明和解金額為十三萬元，有和解書一份在卷足參，被告
    既因積欠鉅額債務，需款孔急，而向陳正國訛騙金錢，衡情
    應無因家中有事，即未向陳正國索討餘款五萬元之理，是被
    告前揭所辯，實不足採信。本件事證明確，被告犯行堪以認
    定，應予依法論科。
三、核被告所為，係犯刑法第三百三十六條第二項業務侵占罪、
    同法第三百三十九條第一項詐欺取財罪。被告所犯前開二罪
    名，犯意各別，行為互殊，可認係分別起意，應予分論併罰
    。茲審酌被告因積欠鉅額債務，需款孔急，竟詐騙被害人陳
    正國，並侵占業務上所持有之款項，迄未與被害人達成民事
    上和解，惟念其並無不法前科，有臺灣高等法院被告前案紀
    錄表在卷可參，犯後坦承大部分犯行等一切情狀，各量處如
    主文所示之刑，均諭知易科罰金之折算標準，並合併定其應
    執行之刑，諭知易科罰金之折算標準，以資懲儆。
據上論斷，應依刑事訴訟法第二百七十三條之一第一項、第二百
九十九條第一項前段，刑法第三百三十六條第二項、第三百三十
九條第一項、第四十一條第一項前段、第二項、第五十一條第五
款，罰金罰鍰提高標準條例第一條前段、第二條，判決如主文。
本案經檢察官古慧珍到庭執行職務。
中　　華　　民　　國　　94　　年　　10　　月　　21  　日
                  刑事第十庭  法　官　    蔡和憲
上正本證明與原本無異。
如不服本判決書，應於送達後十日內，向本院提出上訴狀。
                              書記官      常毓生
中　　華　　民　　國　　94　　年　　10　　月　　21  　日
中華民國刑法第335條第1項：
意圖為自己或第三人不法之所有，而侵占自己持有他人之物者，
處五年以下有期徒刑、拘役或科或併科一千元以下罰金。
中華民國刑法第336條第2項：
對於業務上所持有之物，犯前條第一項之罪者，處六月以上五年
以下有期徒刑，得併科三千元以下罰金。
中華民國刑法第339條第1項：
意圖為自己或第三人不法之所有，以詐術使人將本人或第三人之
物交付者，處五年以下有期徒刑、拘役或科或併科一千元以下罰
金。
